臺灣桃園地方法院刑事判決
110年度審交易字第470號
公  訴  人  臺灣桃園地方檢察署檢察官
被      告  康瑞麟（原名康舜清）  




上列被告因公共危險案件，經檢察官提起公訴（110年度偵字第3
0286號），被告於本院準備程序中，就被訴事實為有罪之陳述，
經本院告知簡式審判程序意旨，並聽取當事人之意見後，裁定改
依簡式審判程序審理，判決如下：
    主  文
康瑞麟駕駛動力交通工具吐氣所含酒精濃度達每公升零點二五毫
克以上，累犯，處有期徒刑柒月。
    事實及理由
一、本件犯罪事實及證據，除於證據部分補充「被告康瑞麟於本
    院準備程序及審理中之自白」、「被告康瑞麟提出之敏盛綜
    合醫院醫療費用收據、酒癮治療服務補助差額自費同意書各
    1紙」外，其餘均引用如附件檢察官起訴書之記載。
二、新舊法比較：
　　按行為後法律有變更者，適用行為時之法律。但行為後之法
    律有利於行為人者，適用最有利於行為人之法律，刑法第2
    條第1項定有明文。查被告康瑞麟行為後，刑法第185條之3
    規定於民國111年1月28日修正公布，並於同年月30日生效施
    行，而修正前刑法第185條之3第1項第1款原規定：「駕駛動
    力交通工具而吐氣所含酒精濃度達每公升0.25毫克或血液中
    酒精濃度達百分之0.05以上者，處2年以下有期徒刑，得併
    科20萬元以下罰金」，修正後刑法第185條之3第1項第1款則
    規定：「駕駛動力交通工具而吐氣所含酒精濃度達每公升0.
    25毫克或血液中酒精濃度達百分之0.05以上者，處3年以下
    有期徒刑，得併科30萬元以下罰金」。是比較新舊法之結果
    ，修正後刑法第185條之3第1款規定雖未更動該罪之構成要
    件及得科處之法定刑種，然已將有期徒刑、罰金之刑度均予
    提高，應以修正前刑法第185條之3第1項第1款規定對被告較
    為有利。依刑法第2條第1項前段規定，自應適用被告行為時
    即修正前刑法第185條之3第1項第1款之規定處斷。　
三、論罪科刑：
　㈠核被告所為，係犯修正前刑法第185條之3第1項第1款不能安
    全駕駛動力交通工具罪。
　㈡查被告前於108年間，因公共危險案件，經本院以108年度桃
    交簡字第3085號判決判處有期徒刑6月，併科罰金新臺幣（
    下同）2萬元確定，有期徒刑部分於109年4月6日易科罰金執
    行完畢乙節，有臺灣高等法院被告前案紀錄表1份在卷足憑
    ，其於受有期徒刑之執行完畢後，5年以內故意再犯本案有
    期徒刑以上之罪，為累犯。依司法院大法官釋字第775號解
    釋意旨，審酌被告上開構成累犯之犯罪紀錄，與本案之犯罪
    類型完全相同，足徵被告猶不知自我警惕，對刑罰反應力之
    薄弱，是認本件適用刑法累犯加重之規定加重其最低本刑，
    並無罪刑不相當之情事，爰依刑法第47條第1項規定，就被
    告本案所犯之罪，加重其刑。　
  ㈢爰審酌被告明知酒精成分將對人之意識能力造成相當程度之
    影響，且酒後駕車對其本身及一般往來之公眾均具有高度危
    險性，猶於酒後呼氣所含酒精濃度達每公升0.51毫克而不能
    安全駕駛動力交通工具之狀況下，駕駛自用小客車行駛於道
    路上，既漠視自己安危，復罔顧公眾安全，所為不當，應予
    非難，惟念其犯後已坦承犯行，態度尚可，兼衡其前已有5
    次酒後駕車之不良素行，有上開臺灣高等法院被告前案紀錄
    表1份可按，並斟酌被告已參加戒酒班，開始戒酒，有敏盛
    綜合醫院醫療費用收據、酒癮治療服務補助差額自費同意書
    各1紙在卷可考，顯見其對己酒後駕車之犯行，已有悔意，
    暨考量被告自陳國中畢業、現在從事油漆工、月薪大約3萬6
    ,000元、需要扶養母親等一切情狀，量處如主文所示之刑，
    以示懲儆。
據上論斷，應依刑事訴訟法第273條之1第1項、第299條第1項前
段、第310條之2、第454條第2項，判決如主文。
本案經檢察官李家豪提起公訴，檢察官林欣怡到庭執行職務。
中    華    民    國   111    年    2     月    24    日
                  刑事審查庭  法  官  林慈雁
以上正本證明與原本無異。
如不服本判決應於收受判決後20日內向本院提出上訴書狀，並應
敘述具體理由。其未敘述上訴理由者，應於上訴期間屆滿後20日
內向本院補提理由書（均須按他造當事人之人數附繕本）「切勿
逕送上級法院」。
                              書記官  吳秉翰
中　　華　　民　　國　　111 　年　　2 　　月　　25　　日
附錄本判決論罪法條全文：
修正前刑法第185條之3
駕駛動力交通工具而有下列情形之一者，處2年以下有期徒刑，
得併科20萬元以下罰金：
一、吐氣所含酒精濃度達每公升零點二五毫克或血液中酒精濃度
    達百分之零點零五以上。
二、有前款以外之其他情事足認服用酒類或其他相類之物，致不
    能安全駕駛。
三、服用毒品、麻醉藥品或其他相類之物，致不能安全駕駛。
因而致人於死者，處3年以上10年以下有期徒刑；致重傷者，處1
年以上7年以下有期徒刑。
曾犯本條或陸海空軍刑法第54條之罪，經有罪判決確定或經緩起
訴處分確定，於5年內再犯第一項之罪因而致人於死者，處無期
徒刑或5年以上有期徒刑；致重傷者，處3年以上10年以下有期徒
刑。

附件：
臺灣桃園地方檢察署檢察官起訴書
                                    110年度偵字第30286號
　　被　　　告　康瑞麟　男　46歲（民國00年0月00日生）
　　　　　　　　　　　　住花蓮縣○○市○○○街00○0號2樓
　　　　　　　　　　　　居桃園市○○區○○○○街0號3樓
　　　　　　　　　　　　國民身分證統一編號：Z000000000號
上列被告因公共危險案件，業經偵查終結，認應提起公訴，茲將
犯罪事實及證據並所犯法條分敘如下：
　　　　　　犯罪事實
一、康瑞麟前因公共危險案件，於民國109年1月14日經臺灣桃園
    地方法院以108年度桃交簡字第3085號判決判處有期徒刑5月
    ，併科罰金新臺幣2萬元確定，後於109年4月6日易科罰金執
    行完畢。詎其猶不知悔悟，自110年7月16日晚間11時24分許
    起至同日晚間11時29分許止，在桃園市蘆竹區大竹北路與大
    竹北路1085巷口飲用啤酒1罐後，竟仍駕駛車牌號碼0000—EQ
    號自用小客車行駛於道路之上。嗣於同日晚間11時34分許，
    在桃園市蘆竹區大竹北路與南青路口為警攔檢並施以酒測，
    測得其吐氣所含酒精濃度達每公升0.51毫克，始知上情。
二、案經桃園市政府警察局蘆竹分局報告偵辦。
　 　　　　 證據並所犯法條
一、上揭犯罪事實，業據被告康瑞麟於警詢及偵訊中均坦承不諱
    ，並有酒精測定紀錄表、桃園市政府警察局舉發違反道路交
    通管理事件通知單附卷可稽，被告犯嫌堪以認定。
二、核被告所為，係犯刑法第185條之3第1項第1款公共危險罪嫌
    。被告有如犯罪事實欄所載之徒刑宣告及執行完畢紀錄，此
    有刑案資料查註紀錄表在卷可參，其於5年內故意再犯有期
    徒刑以上之本罪，為累犯，請依刑法第47條第1項規定及司
    法院大法官釋字第775號解釋意旨，加重其刑。
三、依刑事訴訟法第251條第1項提起公訴。
  　此　致
臺灣桃園地方法院
中　　華　　民　　國　  110　　年　　9 　　月　　23 　日
                               檢  察  官  李家豪
本件證明與原本無異
中　　華　　民　　國　　110　  年　　10  　月　　26 　日
                               書  記  官  陳建寧
所犯法條：
中華民國刑法第185條之3
駕駛動力交通工具而有下列情形之一者，處2年以下有期徒刑，
得併科20萬元以下罰金：
一、吐氣所含酒精濃度達每公升零點二五毫克或血液中酒精濃度
    達百分之零點零五以上。
二、有前款以外之其他情事足認服用酒類或其他相類之物，致不
    能安全駕駛。
三、服用毒品、麻醉藥品或其他相類之物，致不能安全駕駛。
因而致人於死者，處3年以上10年以下有期徒刑；致重傷者，處1
年以上7年以下有期徒刑。
曾犯本條或陸海空軍刑法第54條之罪，經有罪判決確定或經緩起
訴處分確定，於五年內再犯第1項之罪因而致人於死者，處無期
徒刑或5年以上有期徒刑；致重傷者，處3年以上10年以下有期徒
刑。